【裁判字號】    92,交聲,308
【裁判日期】    920430
【裁判案由】    聲明異議
【裁判全文】
臺灣臺中地方法院交通事件裁定                    九十二年度交聲字第三○八號
    原處分機關  交通部公路總局台中區監理所
    異議人即
    受處分人    甲○○
右列受處分人因違反道路交通管理處罰條例案件，對於交通部公路總局台中區監理所
九十二年三月四日所為之裁決（中監違字第裁六○─Ｉ00000000號裁決書）
，聲明異議，本院裁定如左：
    主  文
原處分關於「違反處罰條例之行為，拒絕停車接受稽查而逃逸」部分，撤銷。
右撤銷部分，甲○○不罰。
其餘異議駁回。
    理  由
一、原處分機關略以：彰化縣警察局逕行舉發受處分人甲○○所有之車號Ｍ８─７９
    ５０號自小客車，於九十一年十一月二十三日十六時十分許，在鹿港鎮○○路與
    建國路口處，因「１、建國路紅燈時右轉中正路。２、經警鳴笛攔停不停加速逃
    逸者」違規，受處分人於應到案日期前提出申訴，經原舉發機關函覆違規屬實，
    該所遂於九十二年三月四日以中監違字第裁六○─Ｉ00000000號裁決書
    ，裁處罰鍰新台幣五千七百元整，並記違規點數四點，逾期則依裁決書處罰主文
    規定裁處，於法並無不合等語。
二、本件異議人即受處分人甲○○則以：異議人於九十一年十一月二十三日十六時十
    分許，被彰化縣警察局逕行舉發違規，但異議人確實在綠燈時候右轉，舉發應附
    上照片，更沒有看到有警察取締違規，故不服裁決，爰聲明異議云云。
三、按汽車駕駛人行經有燈光號誌管制之交岔路口闖紅燈者，處新台幣一千八百元以
    上五千四百元以下罰鍰，並記違規點數三點；另汽車駕駛人駕駛汽車有違反本條
    例之行為，經交通勤務警察或依法令執行交通稽查任務人員制止時，不聽制止或
    拒絕停車接受稽查而逃逸者，除按各該條規定處罰外，處新台幣三千元以上六千
    元以下罰鍰；並記違規點數一點。道路交通管理處罰條例第五十三條、第六十條
    第一項及第六十三條分別定有明文。經查：本件受處分人即異議人甲○○於九十
    一年十一月二十三日十六時十分許駕駛所有之車號Ｍ８─７９５０號自小客車，
    ，在鹿港鎮○○路與建國路口處，彰化縣警察局查獲因建國路紅燈時右轉中正路
    闖紅燈違規，經警當場不能攔截舉發因而逕行舉發之違規事實，有前揭舉發違反
    道路交通管理事件通知單一紙、彰化縣警察局鹿港分局九十二年二月十七日函一
    紙在卷足憑，即本件異議人亦不否認確於上開時地駕車經過之事實。雖異議人否
    認有闖紅燈右轉之違規事實，惟據證人即舉發員警張建國到庭證稱：當天我駕駛
    摩托車在該路口攔截紅燈右轉違規，確實看到違規人從建國路右轉中正路，我有
    記下車號及顏色，回去核對無誤後才舉發，當時我鳴笛的動作很明顯，但是受處
    分人是否有看到我的攔截動作我就不知道等語（見本院九十二年四月二十四日庭
    訊筆錄）是依證人證述，渠乃親眼看見異議人確有於舉發時、地違反號誌管制紅
    燈右轉之事實。本院經查亦無何證據足資證明值勤警員有捏造事實違法取締之情
    事，則執勤警員本其維護交通秩序、安全職責所為之舉發，自應受到合法、正確
    之推定，則異議人闖紅燈之行為，堪可認定，此部分異議人異議，難認有理由，
    應予駁回。至原舉發機關舉發受處分人不服稽查取締逃逸一節，此為異議人所堅
    決否認，並以前開情詞置辯。且查舉發員警張建國於本院上開調查期日証述無法
    確定異議人是否明知有員警攔查仍故意不停車受檢之情事等語。此外，亦乏積極
    証据足以証明異議人有不服稽查逃逸逃逸之違規行為，則原舉發機關以不服稽查
    逃逸為由予以舉發，顯係率斷，受處分人辯稱伊不知有稽查取締，可以採信。從
    而，原處分機關裁處受處分人拒絕停車接受稽查而逃逸部分，即有未洽，自應予
    撤銷並為不罰之諭知。
四、據上論斷，應依道路交通管理處罰條例第八十七條第二項、道路交通案件處理辦
    法第十九條，裁定如主文。
中      華      民      國    九十二    年      四      月     三十     日
                                        臺灣臺中地方法院交通法庭
                                            法  官 許金樹
右正本證明與原本無異。
如不服本裁定應於送達後五日內向本院提出抗告狀。
                                            書記官
中      華      民      國    九十二    年      四      月     三十     日


司法院資訊處製作；財團法人民間司法改革基金會備份。
